# 如下例子算同一控制下合并吗？

提问人：xianzhicao27 时间：2011-04-21 00:16:49
现在有一个甲公司为非上市公司，12.31的净资产 10000 万，其原股东a公司、b人、c公司，分别持有公司的股权60%、30%、10%，现在这三个股东，在香港发起设立了乙公司，乙公司发行 5000 万股股票，其中，d公司以 3 元/每股 认购了其中 1000 万股占20%，a、b、c以其对甲公司的股权认购其余的 4000 万股，分别占48%、24%、8%，如此，则甲公司变成了乙公司的全资子公司。请问： 1 、此例下，乙公司如何进行处理？ 2 、此例为同一控制下合并吗？还是也属于反向收购的一种？

回答人：chenyiwei
在本案例中，由于交易完成后没有一个单一股东所持乙公司的股权超过 50 ％，因此判断是否构成同一控制下合并的主要关注点是各方股东（A、B、C、D）之间有无关联方关系或者一致行动关系，从而A公司可以在交易后继续控制乙公司。如果是，则对于乙公司而言属于同一控制下合并。 一般情况下，设立像乙公司这样的境外持股公司，很大可能性是为了未来在海外上市，因此乙公司的会计处理遵循IFRS或者HKFRS的可能性相对较大。IFRS对同一控制下合并并未直接作出规定（HKFRS下则有AG 5可供参考），但在IPO主体的历史期间汇总财务报表中，通常会选择使用权益结合法描述上市前的架构重组过程。